臺灣臺南地方法院刑事判決
110年度交訴字第158號
公  訴  人  臺灣臺南地方檢察署檢察官
被      告  劉詩涵



上列被告因過失致死案件，經檢察官提起公訴（110年度偵字第1
5772號），被告於準備程序進行中，就被訴事實為有罪之陳述，
本院改行簡式審判程序審理，判決如下：
    主  文
劉詩涵犯過失致人於死罪，處有期徒刑陸月，如易科罰金，以新
臺幣壹仟元折算壹日。緩刑貳年。
    事  實
一、劉詩涵於民國110年5月8日20時33分許，騎乘車牌號碼000-0
    00號普通重型機車，沿臺南市新化區大智路由東往西行駛至
    臺南市○○區○○○00號前時，本應注意行車速度，應依速限標
    誌或標線之規定，且應注意車前狀況，並隨時採取必要之安
    全措施，復依當時天候晴、夜間有照明、柏油路面乾燥、無
    缺陷、無障礙物、視距良好等狀況，並無不能注意之情事，
    竟疏未注意車前狀況，貿然以時速60至70公里之速度行駛（
    速限50公里），適有陳文俊騎乘車牌號碼000-000號普通重
    型機車於其同向前方行駛，亦疏未禮讓直行車先行而貿然左
    轉，劉詩涵閃煞不及，兩車因而在上開處所發生碰撞，致雙
    方人車倒地，陳文俊並受有多重肋骨骨折與脾臟破裂併胸腹
    腔大出血等傷害，經送醫急救後，仍於同年月15日12時48分
    ，因出血性休克而死亡。
二、案經陳文俊之女陳秋桂訴由臺灣臺南地方檢察署檢察官偵查
    起訴。
    理  由
一、本件被告所犯為死刑、無期徒刑、最輕本刑為3年以上有期
    徒刑以外之罪，亦非屬高等法院管轄之第一審案件，其於準
    備程序進行中，先就被訴事實為有罪之陳述，經法官告知簡
    式審判程序之旨，並聽取公訴檢察官之意見後，依刑事訴訟
    法第273條之1第1項、第273條之2等規定，裁定進行簡式審
    判程序，且不受同法第159條第1項、第161條之2、第161條
    之3、第163條之1及第164條至第170條所規定證據能力認定
    及調查方式之限制，合先敘明。
二、上開犯罪事實，業據被告於警詢、偵訊及本院審理時均坦承
    不諱，並有告訴人陳秋桂於警詢、偵訊時之指訴（相字卷第
    17至19頁、第96頁、第105至106頁、第275至276頁）、被害
    人陳文俊之臺南市立安南醫院110年5月15日診斷證明書（相
    字卷第27頁）、道路交通事故現場圖、道路交通事故調查報
    告表㈠㈡（相字卷第31至35頁）、現場照片18張（相字卷第47
    至63頁）、車號查詢機車車籍、證號查詢機車駕駛人（相字
    卷第75頁、第79頁）、臺灣臺南地方檢察署相驗筆錄、相驗
    屍體證明書（相字卷第103頁、第277頁）、相驗及解剖照片
    （相字卷第115至159頁）、臺南市政府警察局現場勘察採證
    報告含勘察採證照片96張（相字卷第163至258頁）、法務部
    法醫研究所解剖報告書暨鑑定報告書（相字卷第263至271頁
    ）在卷可稽，堪認被告之自白與事實相符，而得採信。按行
    車速度，依速限標誌或標線之規定，無速限標誌或標線者，
    行車時速不得超過50公里；又汽車行駛時，駕駛人應注意車
    前狀況，並隨時採取必要之安全措施，道路交通安全規則第
    93條第1項第1款、第94條第3項分別定有明文。而被告為機
    車駕駛人，本應注意並遵守上開規定，即行車應注意車前狀
    況及遵守行車時速限制等規範。而觀諸現場照片、道路交通
    事故調查報告表㈠（相字卷第33頁、第47至49頁），可知被
    告騎乘機車行經上開案發地點時，道路旁有路燈、視距開闊
    ，無阻擋視線之障礙物等情，並無不能注意之情形，被告竟
    以時速60至70公里之速度超速行駛，又疏未注意車前狀況，
    因此肇致本件車禍，自屬有過失甚明，另臺南市車輛行車事
    故鑑定會110年12月6日南市交鑑字第1101481799號函暨南鑑
    0000000案鑑定意見書（本院卷第25至28頁）同此意見，可
    為參照。而被害人對於事故發生雖亦有過失，惟無法卸免被
    告之責任，附此敘明。又被害人確因本件車禍而死亡，被告
    之過失行為與被害人之死亡間有相當因果關係甚明。綜上，
    本件事證明確，被告上開過失致死犯行堪予認定，應依法論
    科。
三、論罪科刑：
　㈠核被告所為，係犯刑法第276條之過失致死罪。
  ㈡被告於車禍發生後，在未有偵查犯罪職權之公務員發覺前，
    即警方據報前往處理時在場，並承認其為肇事者等情，有被
    告之臺南市政府警察局新化分局交通分隊道路交通事故肇事
    人自首情形紀錄表（相字卷第45頁）在卷可參，應合於自首
    之要件，依刑法第62條前段之規定，減輕其刑。
  ㈢爰審酌被告為駕駛人，騎乘重型機車上路，本應注意遵守行
    車時速限制，且隨時注意車前狀況，以避免發生危險，卻因
    一時疏忽而發生本件車禍事故，導致被害人傷重不治死亡，
    同時造成被害人家屬痛失至親無法抹滅之傷害，誠有不該。
    惟念其犯後坦承犯行，態度良好，且於警方到場處理時，在
    場主動坦承為肇事者，並與被害人家屬調解成立，賠償其等
    所受損害，有臺南市新化區調解委員會111年1月14日調解筆
    錄、匯款單影本（本院卷第57至58頁、第89頁）在卷可佐，
    足見已盡力彌補所造成之損害。兼衡被告自陳教育程度為高
    職畢業、未婚，目前獨自居住、受僱從事美髮業工作，暨被
    告本案之過失程度、所生損害等一切情狀，量處如主文所示
    之刑，並諭知易科罰金之折算標準。
  ㈣末查，被告未曾因故意犯罪受有期徒刑以上刑之宣告，此有
    臺灣高等法院被告前案紀錄表1份在卷可憑，素行尚佳，其
    僅因一時疏忽而罹犯刑章，且犯後坦承犯行，並與被害人家
    屬調解成立，業如前述，顯見其應有悔意，本院認被告經此
    偵、審程序及罪刑之宣告，當知所警惕而無再犯之虞，因認
    其所宣告之刑，以暫不執行為適當，依刑法第74條第1項第1
    款規定，宣告緩刑2年，以啟自新。
四、據上論斷，依刑事訴訟法第273條之1第1項、第299條第1項
    前段，刑法第276條、第62條前段、第41條第1項前段、第74
    條第1項第1款，刑法施行法第1條之1第1項，判決如主文。
本案經檢察官林怡君提起公訴，檢察官呂舒雯到庭執行職務
中　　華　　民　　國　　111 　年　　3 　　月　　23　　日
            刑事第十四庭  法  官  蕭雅毓
以上正本證明與原本無異。
如不服本判決應於收受送達後20日內向本院提出上訴書狀，並應
敘述具體理由；其未敘述上訴理由者，應於上訴期間屆滿後20日
內向本院補提理由書（均須按他造當事人之人數附繕本）「切勿
逕送上級法院」。
                          書記官  李如茵
中　　華　　民　　國　　111 　年　　3 　　月　　23　　日
附錄本案論罪科刑法條全文
中華民國刑法第276條
因過失致人於死者，處5年以下有期徒刑、拘役或50萬元以下罰
金。